# 📝 Ata da Reunião – Sprint 6

📅 **Data:** 20/05/2025  
⏰ **Horário:** 17:30 - 18:00  
📍 **Plataforma:** Discord 🎧  
👥 **Equipe Presente:**  
- Artur Fernandes  
- Arthur Ramalho  
- Erick Alves  
- Felipe Pedrosa  
- Guilherme Gusmão  
- Vinícius Ribeiro  
- Vitor Marconi  

---

## 📌 Tópicos Abordados

- Discussão e organização da **Sprint 6**
- Tentar conseguir a **chave da API do ChatGPT** com apoio do patrocínio, para utilização no RagFlow
- Definição e encaminhamento das tarefas do **To Do** e do **Backlog**
- Divisão da equipe entre **front-end** e **back-end**
- Prioridade para o desenvolvimento do **back-end**, por conter funcionalidades essenciais
- Necessidade de finalizar o quanto antes a **migração do protótipo para Flutter** visando apresentação no Hackathon

---

## 📍 Encaminhamentos

- Reorganizar tarefas no board (To Do e Backlog) conforme prioridades da Sprint 6  
- Concluir tarefas prioritárias até 20/05  
- Realocar equipe entre front e back com foco no avanço do MVP    
- Finalizar migração para Flutter o quanto antes para apresentação no Hackathon 